【裁判字號】    97,訴,1007
【裁判日期】    970930
【裁判案由】    違反毒品危害防制條例
【裁判全文】
臺灣雲林地方法院刑事判決              97年度訴字第1007號
公  訴  人  臺灣雲林地方法院檢察署檢察官
被      告  甲○○
                      號
                    （現於臺灣雲林第二監獄執行中）
上列被告因違反毒品危害防制條例案件，經檢察官提起公訴（97
年度偵字第1523號），於準備程序進行中，被告就被訴事實為有
罪之陳述，經本院告知簡式審判程序意旨，並聽取公訴人、被告
之意見後，本院合議庭裁定由受命法官獨任依簡式審判程序審理
，判決如下：
    主  文
甲○○施用第一級毒品，累犯，處有期徒刑捌月；又施用第二級
毒品，累犯，處有期徒刑陸月；應執行有期徒刑壹年。
    事實及理由
壹、程序方面：
    本件係經被告甲○○於準備程序期日為有罪之陳述，而經本
    院合議庭裁定由受命法官獨任以簡式審判程序加以審理，則
    依據刑事訴訟法第273條之2、同法第159條第2項之規定，不
    適用傳聞法則有關限制證據能力之相關規定；並得依同法第
    310條之2之準用同法第454 條之規定製作略式判決書，依法
    僅需記載犯罪事實、證據名稱及應適用之法條，並得以簡略
    方式為之，如認定之犯罪事實、證據及應適用之法條，與檢
    察官聲請簡易判決處刑書或起訴書之記載相同者，得引用之
    ，合先敘明。
貳、實體方面：
一、構成犯罪事實：
    甲○○前因施用毒品案件，經法院裁定送觀察、勒戒執行後
    ，認無繼續施用毒品之傾向，於民國93年09月15日釋放，並
    由臺灣雲林地方法院檢察署檢察官於93年09月16日，以93年
    度毒偵緝字第81號、93年度毒偵字第1110號為不起訴處分確
    定。復因施用第一、二級毒品案件，經本院以94年度訴字第
    663 號各判處有期徒刑8月、3月，合併定應執行有期徒刑10
    月確定，甫於96年01月13日執行完畢。詎其仍不知悛悔，於
    上開觀察、勒戒執行完畢釋放後5 年內，復基於施用第一級
    毒品之犯意，於97年01月23日上午09時許，在雲林縣虎尾鎮
    ○○路○ 段486之1號3樓之1房間內，以將毒品海洛因摻水置
    於針筒內注射血管之方式，施用第一級毒品海洛因1 次；另
    基於施用第二級毒品之犯意，於同上開時間、處所，以將毒
    品甲基安非他命（起訴書誤載為安非他命）置於玻璃球內，
    以火燒烤使之產生白色煙霧後吸食其煙之方式，施用第二級
    毒品甲基安非他命1 次。嗣於97年01月23日12時30分許，在
    雲林縣虎尾鎮○○○○○路1段416巷34號金雞遊藝場，為警
    執行拘提查獲，並扣得第一級毒品海洛因16小包（毛重共4.
    59公克，驗餘淨重1.29公克）、第二級毒品甲基安非他命9
    小包（毛重共3.05公克，驗餘淨重1.0832公克）及其所有供
    施用毒品之器具分裝剷2 支等物（毒品及器具均扣押於另案
    臺灣雲林地方法院檢察署97年度偵字第375 號、本院97年度
    訴字第221號甲○○販賣毒品案件）。
二、證據名稱：
  (一)雲林縣警察局虎尾分局查獲毒品嫌犯尿液送檢真實姓名對照
    表。
  (二)臺灣檢驗科技股份有限公司之濫用藥物尿液檢驗報告。
  (三)另案扣押之海洛因16小包、甲基安非他命9小包、分裝剷2支
    。
  (四)法務部調查局濫用藥物實驗室97年02月25日調科壹字第0972
    3010820號鑑定書。
  (五)憲兵司令部刑事鑑識中心97年04月16日憲直刑鑑字第097000
    0506號鑑定書。
  (六)臺灣雲林地方法院檢察署93年度毒偵緝字第81號、93年度毒
    偵字第1110號檢察官不起訴處分書、本院94年度訴字第663
    號判決書、被告之刑案資料查註紀錄表、全國施用毒品案件
    紀錄表、臺灣高等法院被告前案紀錄表。
  (七)被告甲○○於警詢及本院審理中之自白。而被告前開自白核
    與上開積極證據相吻合，應與事實相符，可予採信。
三、論罪科刑之理由：
  (一)核被告所為，係犯毒品危害防制條例第10條第1項之施用第
    一級毒品罪及同條例第10條第2項之施用第二級毒品罪。
  (二)被告為施用第一、二級毒品而持有海洛因、甲基安非他命之
    低度行為，已為其施用之高度行為所吸收，均不另論罪。
  (三)被告所犯上開二罪間，犯意各別、行為互殊，應予分論併罰
    。
  (四)被告前因施用第一、二級毒品案件，經本院以94年度訴字第
    663 號分別判處有期徒刑8月、3月，定應執行有期徒刑10月
    確定，並於96年01月13日執行完畢，有上開臺灣高等法院被
    告前案紀錄表在卷可按，其於上開徒刑執行完畢後，5 年以
    內故意再犯本件有期徒刑以上之二罪，均為累犯，應依刑法
    第47條第1項規定，分別加重其刑。
  (五)審酌被告前有多次施用毒品及違反動產擔保交易法之前科，
    素行不佳，且曾經觀察、勒戒執行及因施用毒品為法院判刑
    ，仍無法戒絕毒品，於本案復再施用毒品海洛因及甲基安非
    他命，其犯罪之動機、目的尚單純，手段平和，並念施用毒
    品者，於生理及心理上易有成癮性、依賴性，不易戒絕，及
    其學歷為高職畢業，有先生及已成年小孩之家庭狀況，另因
    販賣毒品案，已為法院判處徒刑在案，暨其犯後坦承犯行，
    態度尚良好等一切情狀，分別量處如主文所示之刑，並定其
    應執行之刑，以資懲儆。
  (六)另案扣押之毒品海洛因16小包（97年度毒保管字第13號）及
    甲基安非他命9 小包（97年度安保管字第40號），均屬違禁
    物，業於本院97年度訴字第221 號被告販賣毒品案判決中宣
    告沒收銷燬之；另案扣押之分裝剷2支（97年度保管字第138
    號）亦於本院97年度訴字第221 號案判決中宣告沒收，有該
    案裁判書附卷可參，爰均不另於本案宣告沒收銷燬之或宣告
    沒收之，附予敘明。
四、應適用之法條：
  (一)刑事訴訟法第273條之1第1項、第299條第1項前段、第310條
    之2、第454條第1項。
  (二)毒品危害防制條例第10條第1項、第2項。
  (三)刑法第11條前段、第47條第1項、第51條第5款。
本案經檢察官江柏青到庭執行職務。
中    華    民    國    97    年    9     月    30    日
                  刑事第六庭    法  官  廖國勝
以上正本證明與原本無異。
如不服本判決，應於判決送達後10日內，向本院提出上訴狀。（
須附繕本）
                                書記官  李松坤
中    華    民    國    97    年    9     月    30    日
【附錄本案論罪科刑法條全文】
毒品危害防制條例第10條：
施用第一級毒品者，處6月以上5年以下有期徒刑。
施用第二級毒品者，處3年以下有期徒刑。


司法院資訊處製作；財團法人民間司法改革基金會備份。
